臺灣桃園地方法院刑事判決　　　　　　　94年度訴字第2256號
公　訴　人　臺灣桃園地方法院檢察署檢察官
被　　　告　甲○○
　　　　　　　　　　　號
選任辯護人　紀亙彥律師
上列被告因違反槍砲彈藥刀械管制條例案件，經檢察官提起公訴
（94年度偵字第12331號），本院判決如下：
    主  文
甲○○未經許可，寄藏可發射子彈具有殺傷力之改造玩具手槍，
處有期徒刑參年貳月，併科罰金新臺幣伍萬元，罰金如易服勞役
，以銀元參佰元（即新臺幣玖佰元）折算壹日。扣案仿ＷＡＬＴ
ＨＥＲ廠ＰＰＫ／Ｓ型半自動手槍製造之改造玩具手槍壹支（含
彈匣壹個，槍枝管制編號：0000000000號），及土造子彈參顆，
均沒收。
    事  實
一、甲○○於民國94年6 月初某日，在桃園縣中壢市中壢火車站
    附近某ＰＵＢ內，明知真實姓名、年籍均不詳綽號「小傑」
    之成年男子，所持有可發射子彈具有殺傷力之仿ＷＡＬＴＨ
    ＥＲ廠ＰＰＫ／Ｓ型半自動手槍製造之金屬玩具手槍，換裝
    土造金屬槍管而成之改造玩具手槍1 支（含彈匣1 個，槍枝
    管制編號：0000000000號），及具有殺傷力之土造子彈4 顆
    （皆具直徑約８. ０mm之土造金屬彈頭），均屬槍砲彈藥刀
    械管制條例管制之槍、彈，非經中央主管機關許可不得持有
    、寄藏，竟基於寄藏之犯意，收受「小傑」所交付之上開槍
    枝、子彈而同時未經許可受託寄藏，並自斯時起，未經許可
    寄藏之，而將之藏放在其位於桃園縣新屋鄉頭洲村3 鄰犁頭
    洲臨23之6 號之住處房間內。嗣於94年6 月29日晚上某時，
    甲○○因與「小傑」約定將於94年6 月30日，在設於桃園縣
    楊梅鎮○○街211 號旁之卡拉ＯＫ內返還上開寄藏槍枝、子
    彈，遂自其上開住處取出，以手提袋攜帶前往上開卡拉ＯＫ
    ，等待「小傑」聯絡，而於94年6 月30日凌晨1 時50分許，
    甲○○與不知情之友人周晉宏（另經檢察官為不起訴處分在
    案）在上開卡拉ＯＫ旁之停車場，經警查獲，並當場起出扣
    得上開具殺傷力之改造玩具手槍1 支（含彈匣1 個）、具殺
    傷力之土造子彈4 顆（其中1 顆經鑑定採樣試射滅失）。
二、案經桃園縣政府警察局楊梅分局報告臺灣桃園地方法院檢察
    署檢察官偵查起訴。
    理  由
一、訊據被告甲○○對於上揭時、地，其自「小傑」處，受託寄
    藏上開可發射子彈具有殺傷力之改造玩具手槍1 支（含彈匣
    1 個）及上開具有殺傷力之土造子彈4 顆，並自取得之時起
    ，至94年6 月30日凌晨1 時50分許止，未經許可而寄藏之事
    實坦白承認，且經證人即查獲本案之警員郭益成、韓先發於
    檢察官訊問時就查獲過程結證明確在卷，復有上開改造玩具
    手槍1 支、土造子彈4 顆扣案為證，而當場查扣之改造玩具
    手槍1 支及子彈4 顆，經送內政部警政署刑事警察局鑑定，
    其鑑驗結果：「一、送鑑改造槍壹枝（槍枝管制編號：0000
    000000號），認係由仿ＷＡＬＴＨＥＲ廠ＰＰＫ／Ｓ型半自
    動手槍製造之金屬玩具手槍，換裝土造金屬槍管而成之改造
    手槍，機械性能良好，可供擊發適用之子彈，認具殺傷力。
    二、送鑑子彈肆顆，認均係具直徑約為８. ０mm（採樣壹顆
    測量）土造金屬彈頭之土造子彈，經採樣壹顆試射，可擊發
    ，認具殺傷力。」等情，亦有內政部警政署刑事警察局94年
    8 月9 日刑鑑字第0940109213號槍彈鑑定書1 紙附卷可稽（
    附於偵查卷第44 頁）， 是認被告上開任意性自白，應與事
    實相符，可以採取。至選任辯護人雖辯稱：綜觀全案之情節
    ，被告至有可能係因「小傑」故意陷害者，而就「小傑」其
    人與警之關係及有否栽槍之可能即非疑義，否則何以「小傑
    」未到警方即先到？本件是否有陷阱偵查之可能尚非全無疑
    ，按罪有疑利益歸於被告之原則，就此部分，應對被告為有
    利之認定云云，惟本案係於警員執行臨檢勤務時，經盤查而
    查獲等情，業據證人郭益成、韓先發於檢察官訊問時結證屬
    實在卷，而證人郭益成、韓先發既均為執行公務之警員與被
    告並不相識，更無任何怨隙可言，則衡常足認其等2 人所為
    之上開證詞，應具有客觀真實性，堪以採取，況選任辯護人
    固以前揭置辯，然僅係其個人推測之詞，並未提出任何相關
    證據資料，供本院查證以佐其說，是尚難遽採，更無法以之
    即為被告有利之認定。綜上，本件事證明確，被告上揭犯行
    足可認定，應依法論科。
二、查被告甲○○未經主管機關許可無故寄藏前揭具殺傷力之改
    造手槍、制式子彈、土造子彈，核其所為，係犯槍砲彈藥刀
    械管制條例第8 條第4 項之未經許可，寄藏可發射子彈具有
    殺傷力之改造手槍罪，及同條例第12條第4 項之未經許可寄
    藏子彈罪。公訴意旨認被告所為係犯槍砲彈藥刀械管制條例
    第8 條第4 項之未經許可，持有可發射子彈具有殺傷力之改
    造手槍罪，及同條例第12條第4 項之未經許可持有子彈罪，
    尚有未洽，應予更正。再按槍砲彈藥刀械管制條例第8 條第
    4 項、第12條第4 項之罪，係將「持有」與「寄藏」為分別
    之處罰規定，單純之「持有」，固不包括「寄藏」，但寄藏
    之受人委託代為保管，其保管之本身所為之「持有」，既係
    「寄藏」之當然結果，法律上自宜僅就「寄藏」行為為包括
    之評價，不應另就「持有」予以論罪（最高法院74年臺上字
    第3400號判例參照），故被告持有前開槍枝、子彈之行為，
    係「寄藏」之當然結果，不另論罪。又未經許可寄藏、持有
    槍枝、子彈，其持有之繼續，乃行為之繼續，亦即一經持有
    槍枝、子彈，犯罪即已成立，惟其完結須繼續至持有行為終
    了之時，故包括持有之寄藏槍枝、子彈行為，自亦為行為之
    繼續，其犯罪之完結，須繼續至寄藏行為終了之時為止，此
    與司法院院解字第3632 號 解釋所稱寄藏贓物罪於寄藏行為
    完畢時其犯罪即已完成，其後之占有該贓物乃犯罪之狀態繼
    續，而非行為之繼續，因占有贓物並不構成犯罪，二者迥不
    相同（參照最高法院88年度臺上字第7012、4608、761 號判
    決意旨），是被告於94年6 月初某日起，受託寄藏前開槍枝
    、子彈後，其寄藏行為應繼續至94年6 月30日被查獲時為止
    ，附此敘明。又被告同時收受而寄藏上開具有殺傷力之改造
    手槍、土造子彈，係以一寄藏行為，同時觸犯上開二罪名，
    為想像競合犯，應依刑法第55條之規定，論以較重之未經許
    可，寄藏可發射子彈具有殺傷力之改造手槍罪處斷。被告雖
    同時寄藏土造子彈4 顆，惟所侵害者為單一之社會法益，自
    不生想像競合犯之問題。另選任辯護人雖辯稱：本件被告符
    合自首要件，而應依法減輕其刑云云，惟按對於未發覺之罪
    自首而受裁判者，減輕其刑，刑法第62條前段定有明文，而
    據證人韓先發於檢察官訊問時所結證稱：（問：查獲經過？
    ）當天因為我們擴大臨檢後，巡邏剛好經過那邊，我們是四
    人一台警車，就看到一票人站在卡拉ＯＫ門口，他們好像有
    爭吵，我們就過去看，但被告周晉宏就提著包包要閃的樣子
    ，慢慢的閃到車子旁邊，被告甲○○當時站在人群當中，只
    有周晉宏慢慢的移到車邊，包包是夾在手腋下，我看到時距
    離大約3 、4 公尺左右，我就走過去請周晉宏過來，我請周
    晉宏把包包打開，裏面裝有槍及一些小東西，我不記得，從
    包包的外面看不出來內容物是什麼，‧‧事後問筆錄時，才
    說是甲○○的等語（見偵查卷第70頁），足認案發當時被告
    並非在未被有偵查犯罪職權之機關或公務員發覺其為犯人前
    ，即主動向警員自首，進而接受本次裁判，自不該當上開自
    首要件，更不得據以減輕其刑，從而，選任辯護人此部分所
    辯尚難採取。爰審酌槍、彈性質上屬高度危險之物品，非經
    主管機關許可不得擅自持有，以維社會大眾安全，而被告無
    故寄藏具殺傷力之改造手槍、土造子彈，對社會之秩序及安
    寧，勢將會產生極大之不安，所為非是，及被告犯罪之手段
    、犯後坦承犯行之態度、寄藏改造手槍、子彈之數量、尚未
    對社會治安產生重大危害即遭警查獲、被告未有任何前科紀
    錄之素行，有臺灣高等法院被告前案紀錄表1 份在卷可參等
    一切情狀，爰量處如主文所示之刑，併就罰金刑部分，諭知
    易服勞役之折算標準。至選任辯護人固以被告之前均從事電
    子作業員工作而涉世不深，雖未經許可寄藏涉案之槍、彈屬
    違法行為，然被告確係因認人不清而於不得已之情事下接受
    寄藏，且從未持涉案槍、彈另為其他非行，另被告自警詢以
    來均坦承犯行，又被告就單純寄藏槍彈係重罪之認識不足，
    是本案實有情輕法重之情等為由，聲請本院依刑法第59條之
    規定就被告本件犯罪酌量減輕其刑，並為緩刑之諭知，惟按
    「犯罪之情狀可憫恕者，得酌量減輕其刑。」刑法第59條定
    有明文，必於犯罪之情狀，在客觀上足以引起一般同情，認
    為即予宣告法定低度刑期，猶嫌過重者，始有其適用。（最
    高法院44年台上字第413 號、45年台上字第1165號、51年台
    上字第899 號判例意旨參照）。而參以槍枝、子彈性質上屬
    高度危險之物品，非經主管機關許可不得擅自持有、寄藏，
    以維社會大眾安全，而被告無故持有、寄藏具殺傷力之改造
    手槍、子彈，對社會之秩序及安寧，勢將會產生極大之不安
    ，且因邇來社會上槍枝氾濫，對社會治安已造成嚴重之不良
    影響，在立法政策上，槍砲彈藥刀械管制條例於94年1 月26
    日修正公布施行，刪除原槍砲彈藥刀械管制條例第11條，並
    將修正前第11條第4 項移入修正後第8 條第4 項，即將原第
    11條第4 項未經許可，寄藏可發射子彈具有殺傷力之改造手
    槍罪之法定刑「一年以上七年以下有期徒刑，併科新臺幣七
    百萬元以下罰金」，提高為「三年以上十年以下有期徒刑，
    併科新臺幣七百萬元以下罰金」，即將無故寄藏具殺傷力槍
    砲罪之法定刑修正提高等情，可認被告未經主管機關許可無
    故寄藏前揭具殺傷力之改造手槍、土造子彈之行為，於客觀
    上實不足以引起一般同情，其情無何可憫恕之處，自不得邀
    刑法第59條規定減輕其刑，附此敘明。
三、末查，扣案之改造玩具手槍1 支（含彈匣1 個，槍枝管制編
    號：0000000000號）係仿ＷＡＬＴＨＥＲ廠ＰＰＫ／Ｓ型半
    自動手槍製造之金屬玩具手槍，換裝土造金屬槍管而成，具
    殺傷力；土造子彈3 顆（具直徑約８. ０mm之土造金屬彈頭
    ），可擊發，亦具殺傷力，均屬違禁物，爰依刑法第38條第
    1 項第1 款予以宣告沒收。至原扣案之土造子彈1 顆（具直
    徑約８. ０mm之土造金屬彈頭），雖本屬違禁物，惟業於送
    鑑定時經試射，已喪失子彈功能，而不具殺傷力，有上引之
    內政部警政署刑事警察局鑑定書可證，是無庸再為沒收之諭
    知。
據上論斷，應依刑事訴訟法第299 條第1 項前段，槍砲彈藥刀械
管制條例第8 條第4 項、第12條第4 項，刑法第11條前段、第55
條、第42條第2 項、第38條第1 項第1 款，罰金罰鍰提高標準條
例第2 條，現行法規所定貨幣單位折算新臺幣條例第2 條，判決
如主文。
本案經檢察官張啟聰到庭執行職務。
中　　華　　民　　國　　94　　年　　12　　月　　30　　日
                      刑事第十二庭審判長法  官  游 紅 桃
                                        法  官  陳 雪 玉
                                        法  官  王 美 玲
以上正本證明與原本無異。
如不服本判決，應於判決送達後10日內向本院提出上訴狀 (應附
繕本)， 上訴於臺灣高等法院。
                                        書記官  張 子 涵
中　　華　　民　　國　　94　　年　　12　　月　　30　　日
附論罪科刑依據之法條：
槍砲彈藥刀械管制條例第8條：
未經許可，製造、販賣或運輸鋼筆槍、瓦斯槍、麻醉槍、獵槍、
空氣槍或第4 條第1 項第1 款所定其他可發射金屬或子彈具有殺
傷力之各式槍砲者，處無期徒刑或5 年以上有期徒刑，併科新臺
幣1千萬元以下罰金。
未經許可，轉讓、出租或出借前項所列槍枝者，處5 年以上有期
徒刑，併科新臺幣1千萬元以下罰金。
意圖供自己或他人犯罪之用，而犯前二項之罪者，處無期徒刑或
7 年以上有期徒刑，併科新臺幣1千萬元以下罰金。
未經許可，持有、寄藏或意圖販賣而陳列第1 項所列槍枝者，處
3年以上10年以下有期徒刑，併科新臺幣700 萬元以下罰金。
第1項至第3項之未遂犯罰之。
槍砲彈藥刀械管制條例第12條：
未經許可，製造、販賣或運輸子彈者，處1 年以上7 年以下有期
徒刑，併科新台幣500 萬元以下罰金。
未經許可，轉讓、出租或出借子彈者，處6 月以上5 年以下有期
徒刑，併科新台幣300 萬元以下罰金。
意圖供自己或他人犯罪之用，而犯前二項之罪者，處3 年以上10
年以下有期徒刑，併科新台幣700 萬元以下罰金。
未經許可，持有、寄藏或意圖販賣而陳列子彈者，處 5 年以下有
期徒刑，併科新台幣 300 萬元以下罰金。
第1項至第3項之未遂犯罰之。
